臺灣彰化地方法院交通事件裁定　　　　 96年度交聲字第320號
移
異 議 人 即
受 處 分 人　甲○○
上列異議人即受處分人因違反道路交通管理處罰條例案件，對於
交通部公路總局臺中區監理所彰化監理站96年4 月3 日彰監四字
第裁64-HB0000000號處分不服，聲明異議，本院裁定如下：
    主  文
異議駁回。
    理  由
一、按汽車駕駛人駕駛汽車，應遵守道路交通標誌、標線、號誌
    之指示；汽車行駛至交岔路口，其行進、轉彎，應遵守燈光
    號誌或交通警察之指示，道路交通安全規則第90條前段、第
    102 條第1 項第1 款分別定有明文。且汽車駕駛人，行經有
    燈光號誌管制之交岔路口闖紅燈者，處新臺幣一千八百元以
    上五千四百元以下罰鍰，道路交通管理處罰條例第53條第1
    項及第63條第1 項亦有明文規定。
二、本件聲明異議意旨略以：異議人即受處分人甲○○當時是綠
    燈轉換成黃燈且車頭已過停止線，並未闖紅燈，為此聲明異
    議，爰請撤銷原處分云云。
三、原處分機關意旨略以：異議人即受處分人甲○○駕駛其所有
    之車牌號碼HJ-863號營業貨運曳引車，於民國96年3 月15日
    11時25分許，行經清水鎮○○路與海口南路路口時，因違規
    闖紅燈，而遭臺中縣警察局清水分局員警以異議人違反道路
    交通管理處罰條例第53條第1 項之規定掣單舉發。
四、經查：本件異議人甲○○雖以前詞置辯，惟證人即當日在場
    執行舉發之員警陳正輝於本院到庭具結證稱：異議人甲○○
    當時是開砂石車，通過路口為三時相之十字路口，異議人所
    稱其看到之黃燈，應係左轉燈結束要轉換成紅燈前之黃燈，
    並非直行方向之黃燈，按當左轉燈為綠燈時，直行方向必是
    紅燈，所以直行車是禁止直行，此時僅能左轉，異議人看到
    左轉燈結束前之黃燈，此時異議人可以左轉，但不能直行，
    當時伊等之巡邏車停在距離該十字路口約150 到170 公尺處
    ，因見異議人直行闖紅燈，就將異議人攔下來，當時異議人
    是第1 臺車，伊等攔下異議人後即告知闖紅燈乙事，異議人
    還說因為在講電話而沒有注意到，伊有叫異議人回頭確認是
    紅燈無誤等語，茲異議人並不爭執其當時正以耳機方式講電
    話，且衡諸證人陳正輝與異議人並不認識，且無夙怨，其當
    無甘冒觸犯偽證罪之風險而構詞誣陷異議人之理，證人所為
    上開證述應堪採信。茲證人既已明確證述當日異議人所有之
    車號HJ-863號營業貨運曳引車確有於清水鎮○○路與海口南
    路路口闖紅燈之違規行為，足堪認異議人駕駛其所有之上開
    自小客車於上揭時、地確有闖紅燈之違規情形無訛，異議人
    空言辯稱：伊係於綠燈轉換成黃燈時即已通過停止線云云，
    尚難憑採。原處分機關援引道路交通管理處罰條例第53條第
    1 項規定處異議人新臺幣3,600 元之罰鍰，於法並無不合。
    綜上所述，異議人本件異議為無理由，應予駁回。
據上論斷，應依道路交通案件處理辦法第19條，裁定如主文。
中　　華　　民　　國　　96　　年　　8 　　月　　14　　日
                  交通法庭            法  官  郭麗萍
以上正本證明與原本無異。
如不服本裁定，應於裁定送達後5 日內，向本院提出抗告狀 (須
附繕本)。
中　　華　　民　　國　　96　　年　　  8　 月　  15　　日
                                      書記官   張子涵
